【裁判字號】    90,訴緝,55
【裁判日期】    900821
【裁判案由】    毒品危害防制條例
【裁判全文】
臺灣高雄地方法院刑事判決                            九十年度訴緝字第五五號
    公  訴  人  臺灣高雄地方法院檢察署檢察官
    被      告  甲○○
    指定辯護人  乙○
右列被告因違反毒品危害防制條例案件，經檢察官提起公訴（八十三年度偵字第一六
二七四號），乙○判決如左：
    主  文
甲○○無罪。
    理  由
一、公訴意旨略以：被告基於販賣第二級毒品安非他命之概括犯意，自民國八十三年
    七月上旬起至同年八月十八日止，在證人丙○○位於高雄市○○區○○路七二號
    八樓之二住處內，以每兩新台幣（下同）三萬八千元之價格，連續販賣安非他命
    予真實姓名年籍均不詳之成年男子董遠近及綽號「白浪」宋姓男子。嗣於同年八
    月十八日上午十時三十分許，因警方於丙○○上址住處內扣得安非他命一包零點
    一五公克、自製燈泡吸食器四支、酒精燈一個、吸管一支等物品，因認被告甲○
  ○涉有毒品危害防制條例第四條第二項之販賣第二級毒品罪嫌（按依當時之法律
    ，係違反麻醉藥品管理條例第十三條之一第二項第一款之罪嫌）。
二、按犯罪事實應依證據認定之，無證據不得推定其犯罪事實，又不能證明被告犯罪
    者，應諭知無罪之判決，刑事訴訟法第一百五十四條、第三百零一條第一項分別
    定有明文；又認定犯罪事實所憑之證據，雖不以直接證據為限，間接證據亦包括
    在內，然而無論直接或間接證據，其為訴訟上之證明，須於通常一般之人均不致
    有所懷疑，而得確信為真實之程度者，始得據為有罪之認定，倘其證明尚未達到
    此一程度，而有合理之懷疑存在而無從使事實審法院得有罪之確信時，即應由法
    院為諭知被告無罪之判決（參照最高法院七十六年台上字第四九八六號判例）。
三、公訴意旨認被告涉犯上開罪嫌，無非係以警方於證人丙○○住處扣得上開安非他
    命毒品，及證人丙○○警訊及偵查中指述扣案毒品係向「甲○○」購得等語，資
    為論罪依據。
四、訊據被告甲○○自偵查至乙○審理中，均堅決否認有販賣第二級毒品之犯行，辯
    稱：我本身先前有施用安非他命行為，但我根本不認識丙○○、「董遠近」或「
    白浪」，也沒有販賣安非他命等語。經查：
（一）證人丙○○於右揭時地經查獲其有施用毒品之犯行，業經法院判刑確定，有乙
      ○八十四年度訴字第二七八號刑事判決一份在卷可憑，而其於乙○審理時，業
      已到庭證稱：我本身之前有施用安非他命，於右揭時地即八十三年八月十八日
      被查獲，當時扣案之安非他命是我幫別人向「甲○○」買的，但並不是在庭的
      被告，我說的「甲○○」是一位原住民，我有親眼見過他並且與他是同事、也
      是同鄉，在警局指認時，警察是拿口卡片影印本給我看，因為照片影印後黑黑
      的，我覺得有點像，所以就說是被告，我之前未曾見過在庭被告，我從該次被
      查獲後就未曾再與董遠近、白浪（也一位原住民）聯絡等語（參照乙○九十年
      八月七日審判筆錄），亦即證人丙○○業已明確證稱於右揭時地遭查獲之毒品
      並非向被告購買之情。
（二）又查，證人丙○○於警訊、偵查中，雖均指認被告為販毒之人，然其於警訊、
      偵查中均未曾與被告當庭見面或對質，此觀警訊及偵查之筆錄可明，且觀諸前
      開筆錄內容，證人丙○○於警訊中先是答稱：扣案之安非他命一包、自製燈泡
      吸食器四支、酒精燈一個、吸管一支等物品，都是我前夫謝忠良所有的等語，
      嗣旋即改稱：扣案安非他命是我向甲○○購買，就是警方所提供「甲○○」口
      卡片上之人沒錯，毒品我是幫「董遠近」購買的（此部分筆錄並註記：為本身
      安全，能否不用當庭對質）等語（以上均參照警訊卷第二頁背面筆錄），亦即
      其警訊中之指證已有矛盾之處。又證人丙○○於偵查中陳稱：是以（Ｏ四）0
      000000號電話與「董遠近」聯絡等語，然經乙○函查之結果，該電話號
      碼於八十三年七月至九月間係由「私立文達短期補習班」所申請使用，而未曾
      由名為「董遠近」之人申裝使用一節，有中華電信股份有限公司台灣中區電信
      分公司台中營運處之函文一紙在卷可憑，亦即證人丙○○所提供之聯絡電話應
      屬有誤，且經乙○函詢高雄市政府警察局、高雄縣警察局、台中縣警察局、台
      中市警察局、台東縣警察局之結果，均查無「董遠近」或「董遠進」之口卡片
      資料，是以證人丙○○提供之前開查證資料，自亦無法作為認定被告有販賣毒
      品犯行之依據。
（三）從而，證人丙○○之警訊及偵查中指述既有前開瑕疵，且其於乙○審理時又已
      證稱被告並非販毒之人，而本案自始至終並未曾於被告之住處或身上扣得販賣
      毒品之相關事證，是以被告之本案犯行自屬難以證明。
綜上所述，公訴人之指訴並無法使乙○得到被告有販賣第二級毒品安非他命犯行之有
罪確信心證，此外，復查無其他積極證據足認被告涉有上開罪行，核諸前開說明，自
應由乙○為被告無罪之諭知。
據上論斷，應依刑事訴訟法第三百零一條第一項前段，判決如主文。
本案經檢察官吳傑人到庭執行職務。
中      華      民      國    九十    年      八      月      二十一    日
                                  臺灣高雄地方法院刑事第六庭
                                      法  官  周  玉  群
右正本證明與原本無異。
如不服本判決，應於判決送達後十日內，向乙○提出上訴狀。
                                      書記官  黃  英  彥
中      華      民      國    九十    年      八      月      二十一    日


司法院資訊處製作；財團法人民間司法改革基金會備份。
